---
title: "garm_gaming"
output: html_notebook
---

```{r}
#データ等下準備
data<-read.csv("BAZAAR.csv",header=TRUE)

library(tidyverse)
library(ggplot2)
library(ggsci)
library(scales) #横軸のラベルをパーセント表記にするために、scales パッケージ中の perecnt 変数を利用する。

#文字列が長い値はリコード
# recode()を使う場合
data<-data %>% 
  mutate(garm_why1 = recode(garm_why1,
                        "資源の浪費や廃棄物の増加等、環境に悪影響を与えるから"   = "資源保護",
                        "衣服に対する愛着や思い出を粗末にするべきでないから" = "愛着",
                        "物を大切にした方が経済的で得だから"   = "節約",
                        "同じ服は二度と手に入らないかもしれないから"   = "希少性",
                        "自分にとっては不用でも他の人は必要と思うかもしれないから"   = "他人が必要",
                        "不用な衣服は大切に扱うべきだと思わない"   = "大切でない",
                        .default  = "NA"))

data<-data %>% 
  mutate(garm_why2 = recode(garm_why2,
                        "資源の浪費や廃棄物の増加等、環境に悪影響を与えるから"   = "資源保護",
                        "衣服に対する愛着や思い出を粗末にするべきでないから" = "愛着",
                        "物を大切にした方が経済的で得だから"   = "節約",
                        "同じ服は二度と手に入らないかもしれないから"   = "希少性",
                        "自分にとっては不用でも他の人は必要と思うかもしれないから"   = "他人が必要",
                        "不用な衣服は大切に扱うべきだと思わない"   = "大切でない",
                        .default  = "NA"))

data<-data %>% 
  mutate(roomshare1 = recode(roomshare1,
                        "その同居者とのルームシェアを解消する"   = "解消",
                        "他の同居者にも状況をよく説明した上で多数決で判断する" = "多数決",
                        "相手の好きなようにさせて代わりに自分の物を手放す"   = "自分が捨てる",
                        "判断を保留して相手の考えが理解できるようになるまで気長に待つ"   = "待つ",
                        "相手も同居人も納得できるような案を考える"   = "アイデアを出す",
                        "どうして手放すのに抵抗があるのかその同居者が気付けるように、一緒に話し合ったり、ルームシェアをしていくうえで問題となることを伝え、どうすべきかをみんなで一緒に考える。"   = "一緒に考える",
                        .default  = "NA"))

data<-data %>% 
  mutate(roomshare2 = recode(roomshare2,
                        "その同居者とのルームシェアを解消する"   = "解消",
                        "他の同居者にも状況をよく説明した上で多数決で判断する" = "多数決",
                        "相手の好きなようにさせて代わりに自分の物を手放す"   = "自分が捨てる",
                        "判断を保留して相手の考えが理解できるようになるまで気長に待つ"   = "待つ",
                        "相手も同居人も納得できるような案を考える"   = "アイデアを出す",
                        "どうして手放すのに抵抗があるのかその同居者が気付けるように、一緒に話し合ったり、ルームシェアをしていくうえで問題となることを伝え、どうすべきかをみんなで一緒に考える。"   = "一緒に考える",
                        .default  = "NA"))


data<-data %>% 
  mutate(minakawa1 = recode(minakawa1,
                        "リサイクルやリユース、リメイクを積極的にして物を有効活用すること"   = "有効活用",
                        "たくさん思い出ができるように物を積極的に使うこと" = "思い出作り",
                        "長持ちする質の良い物を持つようにすること"   = "良い物を持つ",
                        "物に不便なところがあってもそれを積極的に楽しむこと"   = "不便を楽しむ",
                        .default  = "NA"))

data<-data %>% 
  mutate(minakawa2 = recode(minakawa2,
                        "リサイクルやリユース、リメイクを積極的にして物を有効活用すること"   = "有効活用",
                        "たくさん思い出ができるように物を積極的に使うこと" = "思い出作り",
                        "長持ちする質の良い物を持つようにすること"   = "良い物を持つ",
                        "物に不便なところがあってもそれを積極的に楽しむこと"   = "不便を楽しむ",
                        .default  = "NA"))
```

# 回答割合の変化の検定

## 衣服観の変化の検定（t検定）

```{r}
#対応のあるt検定（同じサンプルの前後の差についての検定なので）
t.test(data$garm_coldhot2,data$garm_coldhot1,paired=T) #10%水準有意
t.test(data$garm_fashion2,data$garm_fashion1,paired=T) #有意でない
t.test(data$garm_presentation2,data$garm_presentation1,paired=T) #10%水準有意
t.test(data$garm_body2,data$garm_body1,paired=T) #5%水準有意
t.test(data$garm_transform2,data$garm_transform1,paired=T)#有意でない
t.test(data$garm_custom2,data$garm_custom1,paired=T)#有意でない
t.test(data$garm_unity2,data$garm_unity1,paired=T)#1%水準有意
t.test(data$garm_memory2,data$garm_memory1,paired=T)#0.01%水準有意
```

## 衣服を大切に扱う理由・回答割合の変化の検定

```{r}
before<-table(data$garm_why1) 
after<-table(data$garm_why2)

before_df<-as.data.frame(before)
after_df<-as.data.frame(after)

Var1<-c("不用な衣服は大切に扱うべきだと思わない","物を大切にした方が経済的で得だから")
Freq<-c(0,0)

add_df<-data.frame(Var1,Freq)


after_df2<-rbind(after_df,add_df)

Var1<-c("無回答")
Freq<-c(0)
add_df2<-data.frame(Var1,Freq)

after_df3<-rbind(after_df2,add_df2)



df<-cbind(before_df,after_df3)



df<-df[,-3]
df<-df[,-1]


mynames_r<-c("思い出","資源保全","他人のオプション","大切にしなくていい","節約","無回答")
#「わからない」という回答者はいないのでラベルはつくらない。


rownames(df)<-mynames_r

mynames_c<-c("before","after")
colnames(df)<-mynames_c

df

#やっとデータフレームをつくれた。

fisher.test(df)
#10%水準有意




# 比率（縦％）を確認
round(t(t(df) / colSums(df)) * 100, 1)

# カイ二乗検定
RES <- chisq.test(df)

# 調整残差
RES$stdres

# 残差分析のｐ値を算出
p.value.matrix <- pnorm(abs(RES$stdres), lower.tail=FALSE)*2
round(p.value.matrix, 4)

# ホルムの方法による有意水準の調整（多重比較）
Dim <- dim(df)
p.value.matrix.holm <- matrix(p.adjust(p.value.matrix), Dim[1], Dim[2])
dimnames(p.value.matrix.holm) <- dimnames(df) 
round(p.value.matrix.holm, 4)


# 全体としては有意に変化してるけど、個別で見てくと変化してるとはいえない、ということ。
```

-   全体では10％水準有意。下位検定では有意でない。

## ルームメイトへの対応・回答割合の変化の検定

```{r}
before<-table(data$roomshare1) 
after<-table(data$roomshare2)

before_df<-as.data.frame(before)
after_df<-as.data.frame(after)



Var1<-c("どうして手放すのに抵抗があるのかその同居者が気付けるように、一緒に話し合ったり、ルームシェアをしていくうえで問題となることを伝え、どうすべきかをみんなで一緒に考える。")
Freq<-c(0)

add_df<-data.frame(Var1,Freq)


after_df2<-rbind(after_df,add_df)


after_df3<-after_df2[c(1,6,2,3,4,5),]



df<-cbind(before_df,after_df3)



df<-df[,-3]
df<-df[,-1]


mynames_r<-c("解消","話し合う","手放す","考える","多数決","待つ")



rownames(df)<-mynames_r

mynames_c<-c("before","after")
colnames(df)<-mynames_c

df
#やっとデータフレームをつくれた。


fisher.test(df)
#有意でない




# 比率（縦％）を確認
round(t(t(df) / colSums(df)) * 100, 1)

# カイ二乗検定
RES <- chisq.test(df)

# 調整残差
RES$stdres

# 残差分析のｐ値を算出
p.value.matrix <- pnorm(abs(RES$stdres), lower.tail=FALSE)*2
round(p.value.matrix, 4)

# ホルムの方法による有意水準の調整（多重比較）
Dim <- dim(df)
p.value.matrix.holm <- matrix(p.adjust(p.value.matrix), Dim[1], Dim[2])
dimnames(p.value.matrix.holm) <- dimnames(df) 
round(p.value.matrix.holm, 4)


#全く有意でない
```

-   全体でも下位検定でも有意でない。

## 皆川提案の解釈・回答割合の変化の検定

```{r}
before<-table(data$minakawa1) 
after<-table(data$minakawa2)

before_df<-as.data.frame(before)
after_df<-as.data.frame(after)




df<-cbind(before_df,after_df)



df<-df[,-3]
df<-df[,-1]


mynames_r<-c("思い出づくり","有効活用","良い物を買う","不便を楽しむ")



rownames(df)<-mynames_r

mynames_c<-c("before","after")
colnames(df)<-mynames_c

df
#やっとデータフレームをつくれた。


fisher.test(df)
#有意でない




# 比率（縦％）を確認
round(t(t(df) / colSums(df)) * 100, 1)

# カイ二乗検定
RES <- chisq.test(df)

# 調整残差
RES$stdres

# 残差分析のｐ値を算出
p.value.matrix <- pnorm(abs(RES$stdres), lower.tail=FALSE)*2
round(p.value.matrix, 4)

# ホルムの方法による有意水準の調整（多重比較）
Dim <- dim(df)
p.value.matrix.holm <- matrix(p.adjust(p.value.matrix), Dim[1], Dim[2])
dimnames(p.value.matrix.holm) <- dimnames(df) 
round(p.value.matrix.holm, 4)


#全く有意でない
```

-   全体でも下位検定でも有意でない。

# 出品者・受け手で単純集計の比較

## 不用な衣服を大切に扱うべき理由

```{r}

table(data$role,data$garm_why1) %>% 
  barplot()

table(data$role,data$garm_why2) %>% 
  barplot()
```

-   出品者であるか受け手であるかに関わらず意識傾向に変化がみられる。

-   傾向としては変化しているけれど、個人ベースで見ていったら変化無しという人もいるかもしれない。　→　Rで見ていくより、NVivoで見ていった方がいいかも。

## ルームメイトへの対応

```{r}

table(data$role,data$roomshare1) %>% 
  barplot()

table(data$role,data$roomshare2) %>% 
  barplot()
```

-   出品者は変化無し。

## 皆川提案の解釈

```{r}

table(data$role,data$minakawa1) %>% 
  barplot()

table(data$role,data$minakawa2) %>% 
  barplot()
```

-   出品者の変動が大きい。

# 組別で単純集計の比較

## 不用な衣服を大切に扱うべき理由

```{r}

table(data$class,data$garm_why1) %>% 
  barplot()

table(data$class,data$garm_why2) %>% 
  barplot()
```

## ルームメイトへの対応

```{r}

table(data$class,data$roomshare1) %>% 
  barplot()

table(data$class,data$roomshare2) %>% 
  barplot()
```

## 皆川提案の解釈

```{r}

table(data$class,data$minakawa1) %>% 
  barplot()

table(data$class,data$minakawa2) %>% 
  barplot()
```
